臺灣士林地方法院民事裁定
110年度補字第1117號
原      告  板信商業銀行股份有限公司

法定代理人  甲○○  
代  理  人  丙○○○
被      告  兆豐證券股份有限公司大同分公司

法定代理人  乙○○  
上列當事人間確認股票存在事件，本院裁定如下：
    主  文
本件訴訟標的價額核定為新臺幣壹仟壹佰壹拾玖萬貳仟零貳元。
原告應於收受本裁定正本送達之日起五日內補繳第一審裁判費新
臺幣壹拾壹萬零伍佰陸拾元，逾期未補正，即駁回原告之訴。
    理  由
一、按訴訟標的之價額，由法院核定。核定訴訟標的之價額，以
    起訴時之交易價額為準，無交易價額者，以原告就訴訟標的
    所有之利益為準。民事訴訟法第77條之1第1項、第2項定有
    明文。所謂原告就訴訟標的所有之利益，係指依原告訴之聲
    明，就該法律關係，原告可能獲得之利益若干，核定為其訴
    訟標的之價額。確認法律關係存在之訴，應以請求確認人就
    該法律關係所得受之客觀利益，核定訴訟標的價額。又強制
    執行程序係為達清償債務、滿足債權為目的，故債權人因執
    行法院依強制執行法第115條第1項規定所為扣押命令發生爭
    執，而提起訴訟者，其獲勝訴判決所得之客觀利益即係債權
    獲得清償，是應以其可獲得清償之債權額為其訴訟之訴訟標
    的價額。再者，非上市、上櫃或興櫃公司股權，應以起訴時
    發行公司之淨值計算其時價，非僅以其券面額或表彰股東權
    之股單面額或登記出資額為準（最高法院29年度渝上字第17
    52號、107年度台簡抗字第48號裁定意旨參照）。
二、本件當事人間請求確認股票存在事件，原告起訴未據繳納裁
    判費。查原告以執行債權額新臺幣（下同）2400萬元及執行
    費19萬2000元為由，持假扣押裁定為執行名義，聲請強制執
    行債務人吳慶輝在被告集保帳戶內之前源科技股份有限公司
    （下稱前源公司）股票，本院執行處以110年度司執全助字
    第437號受理後，於民國110年8月10日對被告核發執行（扣
    押）命令，被告收受送達後聲明異議指稱並無任何股票可供
    扣押。原告遂起訴聲明：㈠確認吳慶輝所有存放在被告集保
    帳戶內之前源公司股票105萬1918股存在。㈡被告應依本院執
    行命令就前項股票予以扣押。而前源公司於原告起訴時之公
    司資產淨值（即資產扣除負債後之權益總額）為3億8503萬7
    000元、已發行股份總數則為3618萬9000股，有該公司110年
    及109年第2季財務報表內之資產負債表、公司登記資料在卷
    可考，則原告訴之聲明第1項所請求確認股票之價值為1119
    萬2002元（計算式：385,037,00036,189,0001,051,918≒1
    1,192,002），低於原告所請求保全之債權數額，是原告就
    訴之聲明第1項所可得之客觀利益即上開股票之價值1119萬2
    002元。再原告訴之聲明第2項係求命被告扣押訴之聲明第1
    項所確認存在之股票，訴訟標的價額自與聲明第1項相同，
    亦為1119萬2002元。且上開兩項聲明間訴訟標的雖有不同，
    但目的同一，均在保障原告債權之受償，屬數項訴訟標的互
    相競合之情形，依民事訴訟法第77條之2第1項但書規定，本
    件訴訟標的價額應依其中價額最高者定之，故本件訴訟標的
    價額應核定為1119萬2002元，應徵收第一審裁判費11萬0560
    元。爰依民事訴訟法第249條第1項但書之規定，命原告於收
    受本裁定送達後5日內如數補繳，逾期不繳，即駁回其訴。
三、爰裁定如主文。　　
中　　華　　民　　國　　110 　年　　11　　月　　11　　日
                  民事第四庭法  官  江哲瑋
以上正本係照原本作成。
如對本裁定關於核定訴訟標的價額部分抗告，應於裁定送達後10
日內向本院提出抗告狀，並繳納抗告費新臺幣1,000 元；關於命
補繳裁判費部分，不得抗告。
中　　華　　民　　國　　110 　年　　11　　月　　11　　日
                            書記官  張祐誠